臺灣高等法院臺中分院刑事判決　　　　 96年度上訴字第951號
上　訴　人　臺灣苗栗地方法院檢察署檢察官
被　　　告　甲○○
上列上訴人因被告毒品危害防制條例案件，不服臺灣苗栗地方法
院95年度訴字第507號中華民國96年1月31日第一審判決（起訴
案號：臺灣苗栗地方法院檢察署95年度毒偵字第985號，及追加
起訴：同署95年度毒偵字第1253號），提起上訴，及併案審理（
台灣台中地方法院96年毒偵字第1928號），本院判決如下：
    主  文
原判決撤銷。
甲○○施用第一級毒品，處有期徒刑捌月，扣案之海洛因1包淨
重0.07公克（含空包裝重0.21公克）沒收銷燬之；注射針筒1支
、分裝勺子1支、速帶2條、空分裝袋13個均沒收。又施用第二級
毒品，處有期徒刑伍月，扣案之玻璃頭吸食器1個、酒精空瓶1瓶
、吸管吸食器1支、速帶吸食器1條均沒收。應執行有期徒刑壹年
，扣案之海洛因1包淨重0.07公克（含空包裝重0.21公克）沒收
銷燬之；注射針筒1支、分裝勺子1支、速帶2條、空分裝袋13個
、玻璃頭吸食器1個、酒精空瓶1瓶、吸管吸食器1支、速帶吸食
器1條均沒收。
其餘部分（指民國95年6月30日以前施用第一級毒品部分）無罪
。
原判決關於追加起訴部分，發回臺灣苗栗地方法院。
　　犯罪事實
一、甲○○曾因違反麻醉藥品管理條例案件，經臺灣新竹地方法
    院判處有期徒刑5年4月、6月，定應執行刑5年8月確定，經
    執行（其間接續執行易服勞役10日）於民國（下同）85年10
    月15日假釋出監，至89年2月28日假釋期滿未經撤銷視為執
    行完畢（未構成累犯）。甲○○復因施用毒品案件，經臺灣
    苗栗地方法院院裁定送觀察、勒戒後，認無繼續施用毒品之
    傾向，於93年12月13日執行完畢釋放，並由臺灣苗栗地方法
    院檢察署檢察官以93年度毒偵字第1152號為不起訴處分確定
    。惟甲○○仍不思戒除毒癮，於前揭觀察、勒戒執行完畢釋
    放後5年內，又基於施用第一級毒品海洛因之犯意，於95年7
    月16日12時許，在苗栗縣卓蘭鎮○○里○○路30號之住處，
    以將海洛因摻入水中用注射針筒施打之方式，非法施用第一
    級毒品海洛因1次。另基於施用第二級毒品甲基安非他命之
    犯意，於95年7月16日17時採尿時起往前回溯96小時內之某
    時，在不詳之處所，以將甲基安非他命置於玻璃球內點火燒
    烤成煙霧狀後再吸入體內之方式，非法施用第二級毒品甲基
    安非他命1次。嗣於95年7月16日15時20分許，在苗栗縣卓蘭
    鎮○○里○○路30號之住處為警查獲，並扣得甲○○所有供
    施用第1級毒品使用之第1級毒品海洛因1包淨重0.07公克（
    空包裝重0.21公克）、注射針筒1支、分裝勺子1支、速帶2
    條、空分裝袋13個；及供施用第2級毒品所使用之玻璃頭吸
    食器1個、酒精空瓶1瓶、吸管吸食器1支、速帶吸食器1條。
    且經其同意採集尿液送驗結果均呈嗎啡及甲基安非他命陽性
    反應，始獲悉上情。
二、案經苗栗縣警察局大湖分局報請臺灣苗栗地方法院檢察署檢
    察官偵查起訴。
    理  由
壹、有罪部分：
一、上開事實，業據被告甲○○（下稱被告）於原審及本院審理
    時坦承不諱，且被告之尿液經警採集送驗結果，確呈嗎啡、
    甲基安非他命陽性反應，有中山醫學大學附設醫院檢驗科藥
    物檢測中心95年7月27日出具之尿液檢驗報告書1紙、苗栗縣
    警察局大湖分局查獲甲○○涉嫌毒品危害防制條例毒品初步
    鑑驗報告單1紙、毒品初步篩檢試劑及現場照片等共8張，苗
    栗縣警察局大湖分局查獲違反毒品危害防制條例嫌疑人尿液
    檢體編號對照表影本1紙附卷可稽。此外，扣案之第1級毒品
    海洛因1包，淨重0.07公克，經法務部調查局鑑定結果，確
    係海洛因成分，有法務部調查局95年8月15日調科壹字第990
    001615號鑑定通知書1紙在卷可佐，且有扣案之被告所有供
    施用第1級毒品所使用之第1級毒品海洛因1包淨重0.07公克
    （空包裝重0.21公克）、注射針筒1支、分裝勺子1支、速帶
    2條、空分裝袋13個；及供施用第2級毒品所使用之玻璃頭吸
    食器1個、酒精空瓶1瓶、吸管吸食器1支、速帶吸食器1條等
    在卷可資佐證。足認被告之自白與事實相符，應堪信為真實
    。又被告曾因施用毒品案件，經裁定送觀察、勒戒後，認無
    繼續施用毒品之傾向，而於93年12月13日執行完畢釋放，有
    臺灣高等法院被告前案紀錄表1份在卷足憑。被告於前案送
    觀察、勒戒執行完畢釋放後，5年內再犯本件施用第一級、
    第二級毒品罪，其事證明確，犯行堪予認定，應予依法論科
    。
二、查海洛因、甲基安非他命分別係毒品危害防制條例第2條第
    2項第1款、第2款所規定之第一級、第二級毒品。被告於前
    案經觀察勒戒完畢釋放後，5年內再行施用第一級毒品海洛
    因及第二級毒品甲基安非他命之行為，核係犯同條例第10條
    第1項之施用第一級毒品罪、第10條第2項之施用第二級毒品
    罪。其持有毒品海洛因、甲基安非他命之行為，均意在供己
    施用，故持有毒品海洛因、甲基安非他命之低度行為，應為
    施用毒品海洛因、甲基安非他命之高度行為所吸收，均不另
    論罪。被告所犯上開施用第一級毒品罪及第二級毒品罪，犯
    意各別，行為互殊，應予分論併罰。
三、原審認被告罪證明確，予以論罪科刑，固非無見。惟原審判
    決有：（一）認定被告基於概括之犯意，自94年1月間某日
    起，至95年6月30日止，連續多次分別施用第一級毒品海洛
    因及第二級毒品甲基安非他命之犯行部分，應成立犯罪，應
    有不當（理由詳如後述）；（二）另認定被告有基於接續施
    用第一級毒品海洛因及第二級毒品甲基安非他命之犯意，自
    95 年7月1日起，至95年7月15日止多次施用第一級毒品海洛
    因及自95年7月1日起，至95年7月16日17時採尿時起往前回
    溯96小時內之某時之前止，多次施用第二級毒品甲基安非他
    命之犯行，尚有未洽（理由詳如後述）；（三）原審判決採
    用接續犯之概念，將檢察官追加起訴部分，認為與原起訴被
    告犯行部分，有實質上一罪之關係，而將追加起訴部分另為
    公訴不受理之諭知，亦有違誤（理由亦詳如後述）。檢察官
    上訴意旨指稱本件原起訴被告犯行部分與追加起訴部分，已
    相隔有1月之久，難認本件原起訴被告犯行部分與追加起訴
    部分有集合犯之關係，應就追加起訴部分與本件原起訴被告
    犯行部分，予以分論併罰，為有理由（理由亦詳如後述），
    且原審判決亦有上開可議之處，即屬無可維持，自應由本院
    將原審判決予以撤銷改判。爰審酌被告之素行、其非法施用
    第一、二級毒品之犯罪情節、所生危害、及被告在犯罪後態
    度尚稱良好等一切犯罪情狀，分別量處如主文第1項所示之
    有期徒刑，並定其應執刑示懲。扣案之甲○○所有第1級毒
    品海洛因1包淨重0.07公克（空包裝重0.21公克），屬違禁
    物（包裝袋附著毒品已無從析離，應一併視為毒品。），爰
    依毒品危害防制條例第18條第1項前段之規定，沒收銷燬之
    。至注射針筒1支、分裝勺子1支、速帶2條、空分裝袋13個
    ，係被告所有供施用第1級毒品所使用之物；玻璃頭吸食器1
    個、酒精空瓶1瓶、吸管吸食器1支、速帶吸食器1條，係被
    告所有供施用第2級毒品所使用之物，均爰依刑法第38條第1
    項第2款規定，為沒收之諭知。
四、台灣中地方法院檢察署96年度毒偵字第1928號號移送併辦意
    旨認：本件被告除上開有罪部分之犯罪事實外，另曾於95
    年9月間某日起，至96年4月4日止，在台中縣東勢鎮○○里
    ○○路某朋友住處等處，施用第一級毒品海洛因多次，嗣於
    96年4月4日晚上8時許，為警於台中縣東勢鎮○○巷○○道
    路旁工寮內前查獲，並扣得注射針筒1支、海洛因殘渣袋1
    個，因認被告涉有施用第1級毒品海洛因之犯行，且被告此
    部分犯行與前揭論罪科刑業經起訴之施用第1級毒品犯行間
    ，屬於包括一罪之集合犯關係，亦應移送本院併案審理等語
    。惟查；修正前刑法第56條連續犯之規定，已自95 年7月1
    日起廢除。本案被告於併案意旨所示之時、地，多次施用第
    一級毒品海洛因之犯行，均係在95年7月1日以後，施用第一
    級毒品海洛因，既在原刑法第56條連續犯之規定被廢除之後
    ，又非本案檢察官起訴書所起訴之犯罪事實，自非本案起訴
    效力所及，本院尚屬無從併予審理。另刑法第56條連續犯之
    規定業於94年1月7日修正公布刪除，並於95年7月1日施行，
    而依新法對於上開反覆實施犯罪模式之對應處置，除合於「
    接續犯」或「包括一罪」之情形外，則僅能依數罪併罰之規
    定個別處斷。又連續數行為而犯同一之罪名，部分之數行為
    ，發生在新法施行前者，新法施行後，該部分適用最有利於
    行為人之法律，若其中部分之一行為或數行為，發生在新法
    施行後者，該部分不能論以連續犯（最高法院95年第8次刑
    事庭會議決議意旨參照）。因此，臺灣台中地方法院檢察署
    96年度毒偵字第1928號移送併辦意旨所認被告另施用第一級
    毒品之犯行，即與本件檢察官原起訴被告於95年7月16日以
    前施用海洛因之事實，即無連續犯之關係。至「集合犯」係
    依一般社會通念，特定犯罪行為具有反覆實施之特性，立法
    者於制定刑罰法律之初，亦已認知該種行為類型之反覆性，
    而有意藉由法條中客觀構成要件之行為要素，涵括上開具有
    反覆實施特性之數個犯罪行為，仍僅接受一次刑法之評價為
    已足；然施用毒品犯罪，或為零星偶一之施用，或長期不間
    斷的反覆施用，均有其可能性，是自難認立法者於制定刑罰
    法律之初，已認知施用毒品行為必屬具反覆性之犯罪，且有
    意藉由法條中客觀構成要件之行為要素，涵括上開具有反覆
    實施特性之數個犯罪行為。況實務上最高法院歷來僅將專以
    觸犯該等法條之罪，為其日常生活之職業者之常業犯，認為
    其性質上屬多數行為之集合犯，在法律上將之擬制為一罪（
    即學理上稱之實質上一罪）（最高法院92年台上字51 15號
    判決、92年台上字第4959號判決、93年台上字第3609號判決
    、94年台上字第45 67號判決），而本次刑法修正既依據「
    刑罰公平原則之考量，刪除有關連續犯之規定，並將含有連
    續犯性質之常業犯一併全數刪除（參見刑法修正草案總說明
    ），則再以集合犯之概念評價多數施用毒品之行為，即有不
    當，因此，多次施用毒品犯罪之行為，當無論以「集合犯」
    之餘地，此時則應回歸一般刑法上行為單、複數之認定，而
    予論罪科刑，較稱妥適。公訴人認上開移送本院併案審理部
    分，與被告經原審法院所判決認定之施用第一級毒品海洛因
    犯行，係屬「集合犯」之實質上一罪，此項法律上之見解為
    本院所不採認。故原審以集合犯之概念，認定被告於95 年7
    月1日以後，多次非法施用第一級毒品海洛因及非法施用第
    二級毒品甲基安非他命之犯行，認為均屬實質上一罪，難認
    允當。聲請併辦部分既與原起訴有罪部分無實質或裁判上一
    罪關係，本院自無從併辦，應予退回。
五、按犯罪事實應依證據認定之，無證據不得認定犯罪事實；又
    被告之自白，不得作為有罪判決之唯一證據，仍應調查其他
    必要之證據，以察其是否與事實相符；又不能證明被告犯罪
    者，應諭知無罪之判決。刑事訴訟法第154條第2項、第156
    條第2項、第301條第1項分別定有明文。又認定不利於被告
    之事實，須依積極證據，苟積極證據不足為不利於被告事實
    之認定時，即應為有利於被告之認定，更不必有何有利之證
    據（最高法院30年度上字第816號判例參照）。而認定犯罪
    事實所憑之證據，雖不以直接證據為限，間接證據亦包括在
    內；然而無論直接或間接證據，其為訴訟上之證明，須於通
    常一般之人均不致有所懷疑，而得確信其為真實之程度者，
    始得據為有罪之認定，倘其證明尚未達到此一程度，而有合
    理之懷疑存在時，基於無罪推定之原則，即應為無罪之判決
    （最高法院76年度臺上字第4986號判例參照）。本件檢察官
    起訴被告於95年7月1日起，至95年7月15日止施用第一級毒
    品海洛因，均以每三日施用1次之頻率，將毒品海洛因加水
    置入注射針筒注射方式，在苗栗縣卓蘭鎮○○里○○路30
    號之住處，及其他不詳之處所，接續施用第一級毒品海洛因
    多次，因認被告所涉此部分犯行與前開有罪部分應論以接續
    犯，而以一罪論云云，無非以（一）被告之自白。（二）查
    扣之被告所有之第1級毒品海洛因1包淨重0.07公克（空包裝
    重0.21公克）、注射針筒1支、分裝勺子1 支、速帶2條、空
    分裝袋13個等物。（三）被告之尿液經警採集送驗結果，確
    呈嗎啡陽性反應，有中山醫學大學附設醫院檢驗科藥物檢測
    中心95年7月27日出具之尿液檢驗報告書1紙，為其主要論據
    。訊據被告於本院及原審審理中固坦承有於95年7月1日起，
    至95年7月15日止，多次施用第一級毒品海洛因之行為等語
    。惟查：扣案之被告所有之第1級毒品海洛因1包淨重0.07公
    克（空包裝重0.21公克）、注射針筒1支、分裝勺子1支、速
    帶2條、空分裝袋13個等物，係警方持搜索票於95年7月16日
    ，在被告之前開住處查獲，有苗栗縣警察局大湖分局搜索扣
    押筆錄、扣押物品目錄可稽，此雖可證明上開物品係被告所
    有，並供施用第一級毒品海洛因所使用之物，惟尚不足以證
    明被告係自何時起開始施用毒品海洛因；又被告為警查獲時
    所採集之尿液，經送請中山醫學大學附設醫院檢驗科藥物檢
    測中心，檢驗結果，確呈嗎啡陽性反應，惟此僅能證明被告
    在查獲當時起往前回溯96小時內，曾有施用毒品海洛因之行
    為，然尚不足以證明被告自何時起開始施用毒品海洛因，及
    被告施用毒品海洛因之頻率為何，故亦難以此認定被告自承
    其自95年7月1日起，至95年7月15日止，以每三日施用海洛
    因1次之頻率之自白為真正。是被告前開之自白，並無其他
    確切之證據可供佐證，自難僅以被告之自白，而認被告確有
    於95年7月1日起，至95年7月15日止，有施用第一級毒品犯
    行。此外，復查無其他積極確切證據，足認被告有何檢察官
    所指於95年7月1日起，至95年7月15日止，施用第一級毒品
    犯行。惟因檢察官認被告此部分之犯行與本件有罪之部分，
    有裁判上一罪之集合犯之關係，爰不另為無罪之諭知，併此
    敘明。
貳、無罪部分：
    本件檢察官起訴被告基於概括之犯意，自94年1月間某日起
    ，至95年6月30日止，連續施用第一級毒品海洛因，均以每
    三日施用1次之頻率，將毒品海洛因加水置入注射針筒注射
    方式，在苗栗縣卓蘭鎮○○里○○路30號之住處，及其他不
    詳之處所，連續施用第一級毒品海洛因多次，因認被告所涉
    此部分犯行，應依修正前刑法第56條之規定，論以連續犯，
    且與被告於95年7月1日以後施用第一級毒品海洛因之犯行部
    分（論以接續犯），應予分論併罰云云。檢察官起訴被告涉
    犯上開犯行，係以：（一）被告之自白。（二）查扣之被告
    所有之第1級毒品海洛因1包淨重0.07公克（空包裝重0.21
    公克）、注射針筒1支、分裝勺子1支、速帶2條、空分裝袋
    13個等物。（三）被告之尿液經警採集送驗結果，確呈嗎啡
    陽性反應，有中山醫學大學附設醫院檢驗科藥物檢測中心95
    年7月27日出具之尿液檢驗報告書1紙，為其主要論據。經查
    ，檢察官所舉之上開證據，均不足以證明被告有上開之犯行
    ，理由已詳如前述。是被告前開之自白，並無其他證據可供
    佐證，自難僅以被告之自白，而認被告確有於94年1月間某
    日起，至95年6月30日止，有連續多次施用第一級毒品犯行
    。此外，復查無其他積極確切證據，足認被告有何檢察官所
    指於94年1月間某日起，至95年6月30日止，有施用第一級毒
    品犯行。故檢察官起訴認被告基於概括之犯意，自94年1月
    間某日起，至95年6月30日止，連續多次施用第一級毒品海
    洛因之犯行，即屬無法證明，依法自應為無罪之諭知。
參、追加起訴部分：
一、另臺灣苗栗地方法院檢察署以95年度毒偵字第1253號追加起
    訴：被告於95年9月6日晚上9時許，在其苗栗縣卓蘭鎮○○
    里○○路30號住處，施用第1級、第2級毒品各1次，嗣於95
    年9月6日23時20分許，經警在其苗栗縣卓蘭鎮○○里○○路
    30號住處查獲，並扣得被告所有之第1級毒品海洛因1包、注
    射針筒4支、分裝杓子2支、玻璃球1個等物，因認被告另涉
    有施用第一級毒品海洛因及第二級毒品甲基安非他命之犯行
    云云。原審判決並以：（一）按刑事訴訟法第267條規定，
    檢察官就犯罪事實一部起訴者，其效力及於全部，係指已起
    訴之部分及未起訴之部分，均構成犯罪，並具有連續犯、牽
    連犯或想像競合犯等裁判上一罪關係，或屬常業犯、接續犯
    、吸收犯、結合犯、加重結果犯等實質上一罪，其一部犯罪
    事實經起訴者，本於審判不可分原則，受訴法院應就構成同
    一案件之全部犯罪事實予以審判而言（最高法院93年度台上
    字第6182號判決要旨參照）。（二）我國刑法於94年1月7日
    修正，於94年2月2日經總統公布，並於95年7月1日施行，修
    正前刑法第56條連續犯之規定業經刪除，刪除連續犯規定之
    修正理由已有：「至連續犯之規定廢除後，對於部分習慣犯
    ，例如竊盜、吸毒等犯罪，是否會因適用數罪併罰而使刑罰
    過重產生不合理之現象一節，在實務運用上應可參考德、日
    等國之經驗，委由學界及實務界以補充解釋之方式，發展接
    續犯之概念，對於合乎接續犯或包括的1罪之情形，認為構
    成單一之犯罪，以限縮數罪併罰之範圍，用以解決上述問題
    」之說明，且按刑事法若干犯罪行為態樣，本質上原具有反
    覆、延續實行之特徵，立法時既予特別歸類，定為犯罪構成
    要件之行為要素，則行為人基於概括之犯意，在密切接近之
    一定時、地持續實行之複次行為，倘依社會通念，於客觀上
    認為符合一個反覆、延續性之行為觀念者，於刑法評價上，
    即應僅成立一罪。而毒品因有高度之成癮性及濫用性，施用
    毒品之行為本身，顯然具有反覆性及延續性之特徵，如將「
    持續多次施用毒品行為」評價為數罪，恐與「刑罰過度評價
    禁止原則」相悖，並有違憲法所揭櫫之比例原則。本案被告
    供稱：其施用海洛因頻率，約3天施用1次，最後1次施用時
    間是在95年9月6日等語，且被告遭警查獲時尚持有毒品，欲
    供己施用，足見被告短時間內施用海洛因或甲基安非他命之
    犯行相當密集，且具有高度成癮性，自應論以接續犯（參照
    台灣高等法院暨所屬法院95年法律座談會刑事類提案第13號
     ）。公訴人就被告於95年9月6日晚上午9時許，分別施用第
    1級、第2級毒品之犯行，認為係另一犯罪行為而追加起訴，
    自有所誤會。（三）故被告自95年7月1日以後，至95年9月6
    日晚上9時許止，期間內反覆多次施用第1級毒品海洛因，及
    反覆多次施用第2級毒品甲基安非他命之犯行，既與台灣苗
    栗地方法院檢察署檢察官95年度毒偵字第985號起訴自95年
    7月1日至同年月16日之犯罪事實，有接續犯之實質上一罪
    關係，自應在一併予以審理，茲公訴人就被告於95年9月6日
    晚上9時許，最後一次施用第1級毒品海洛因之犯行，認為係
    另一犯罪行為，而以追加起訴之方式，向本院重行起訴，揆
    諸上開最高法院判決要旨說明，本件追加起訴部分，應諭知
    不受理之判決等語。惟查：原審判決認定本件原審追加起訴
    之犯罪事實與臺灣苗栗地方法院檢察署檢察官95年度毒偵字
    第985號起訴之犯罪事實，有接續犯之實質上一罪關係，應
    在原審法院95年度訴字第507號案件中一併予以審理，乃適
    用刑事訴訟法第303條第2款規定，而將追加起訴部分判決不
    受理，固非無見。然施用毒品罪，在修正刑法於95年7月1日
    施行前，無論實務與理論，一向認為施用完畢，其犯罪即屬
    成立，基於概括犯意，多次施用同級毒品，認係成立連續犯
    ，從無依接續犯或常習犯、集合犯等所謂包括一罪論處之例
    。且本次修法前接續犯與連續犯之概念，均已存在，最高法
    院判決、判例並已多所闡釋二者之區別，向來實務上對於多
    次施用同級毒品之行為，均以連續犯論處，而非屬接續犯，
    自不因刑法修正後刪除連續犯規定，即變成屬於接續犯。再
    者，依最高法院86年台上字第3295號判例意旨，數行為於同
    時同地或密切接近之時地實施，侵害同一之法益，各行為之
    獨立性極為薄弱，依一般社會健全觀念，在時間差距上，難
    以強行分開，在刑法評價上，以視為數個舉動之接續施行，
    合為包括之一行為予以評價，較為合理，方屬接續犯之範疇
    ，足見「接續犯」之成立，係以時、空密接性為前提要件，
    即透過對於同一法益之同種類侵害行為繼續不間斷之實行，
    業已稀釋個別行為之獨立性，致使刑法評價時將之視為單一
    、整體之犯罪行為，以符合社會一般人對於行為概念之認知
    ，並與行為人之犯罪目的相互結合。本件被告被查獲之施用
     毒品行為（指追加起訴部分），與檢察官原起訴被告之施
    用毒品行為間，已相隔有一個月餘，非僅在時空上可明顯區
    隔，且施用毒品罪，於施毒者施用毒品完畢時，其犯罪即屬
    成立，則以接續犯之概念評價多數施用毒品之行為，即有未
    當。雖本次修法刪除連續犯規定之修正理由中針對吸毒犯行
    ，敘及：「恐因數罪併罰而有量刑過重而產生不合理現象之
    現象一節，在實務運用上，應可參考德、日等國之經驗，委
    由學界及實務以補充解釋之方式，發展接續犯之概念，對於
    合乎接續犯或包括的一罪之情形，認為構成單一之犯罪，以
    限縮數罪併罰之範圍，用以解決上述問題。」等情。惟此並
    非逕認修正後刑法將連續犯刪除後，必將施用毒品之數犯罪
    行為，改採接續犯甚或集合犯之見解，亦非謂刑法修正前連
    續犯之見解有何不當之處。是以就施用毒品之行為，自應回
    歸一般刑法上行為單、複數之概念之認定，而予論罪科刑，
    始為允當。因此原審法院以接續犯之概念，認定被告經追加
    起訴之犯罪事實與其原經起訴之犯罪事實間，應論以集合犯
    ，有實質上一罪關係，屬於同一案件，應在原審一併予以審
    理，而就檢察官追加起訴部分諭知不受理判決，適用法律，
    即有未合。且本件追加起訴部分與原起訴部分之犯罪事實，
    既無集合犯之實質上一罪之關係，原審本應就此二部分之犯
    罪，予以分論併罰，始為適法。惟原審竟將追加起訴部分與
    原起訴部分之犯罪事實，認定有集合犯之實質上一罪之關係
    ，而為原起訴犯罪事實效力所及，就追加起訴部分未另為單
    獨有罪之諭知，而於程序上駁回檢察官追加起訴部分，應有
    不當，且此與被告之審級利益有礙。故檢察官上訴意旨指摘
    原判決此部分不當，為有理由，應由本院將原判決有關追加
    起訴部分予以撤銷，並發回原審法院更為審理。
據上論斷，應依刑事訴訟法第369條第1項前段、第364條、第299
條第1項前段、第301條第1項，毒品危害防制條例第10條第1項、
第2項、第18條第1項前段，刑法第11條、第51條第5款、第38 條
第1項第2款，判決如主文。
本案經檢察官乙○○到庭執行職務。
中　　華　　民　　國　　96　　年　　5 　　月　　9　　日
            刑事第十一庭  審判長法　官　陳　朱　貴
                                法　官　郭  同  奇
                                法　官　何  志  通
上列正本證明與原本無異。
施用第一級毒品部分得上訴。
施用第二級毒品部分不得上訴。
如不服本判決應於收受送達後十日內向本院提出上訴書狀，其未
敘述上訴之理由者並得於提起上訴後十日內向本院補提理由書（
均須按他造當事人之人數附繕本）。
                                書記官　高　麗　淇
中　　華　　民　　國　　96　　年　　5　　月　10　　　日
